臺灣高雄地方法院民事裁定　　　　　 100年度消債清字第16號
聲　請　人　楊珮綈
上列當事人因消費者債務清理事件聲請更生，本院裁定如下：
    主  文
聲請人楊珮綈自民國一百年三月一日下午四時起開始清算程序。
命司法事務官進行本件清算程序。
    理  由
一、按更生方案未依消費者債務清理條例第59條、第60條規定可
    決時，除有同條例第64條規定之情形外，法院應以裁定開始
    清算程序，消費者債務清理條例第61條定有明文。次按債務
    人有薪資、執行業務所得或其他固定收入，法院認更生方案
    之條件公允者，得不經債權人會議可決，逕依債務人之聲請
    或依職權以裁定認可更生方案，為消費者債務清理條例第64
    條第1 項所明定。再按，法院開始清算程序之裁定，應載明
    其年、月、日、時，並即時發生效力；法院裁定開始更生或
    清算程序後，得命司法事務官進行更生或清算程序，同條例
    第16條第1 項、第83條第1 項亦有明文。
二、經查：
（一）聲請人即債務人楊珮綈前具狀聲請更生，經本院以98年度
      消債更字第1039號裁定開始更生程序，並命司法事務官進
      行本件更生程序。於更生程序進行中，聲請人於民國98年
      10月14日陳報狀所提出之每月還款新台幣（下同）7,963
      元更生方案未得債權人會議可決，復經聲請人於99年8 月
      13日提出每月還款1 萬1,001 元之更生方案，惟司法事務
      官審酌後，認聲請人所提之更生還款方案內容非謂公允、
      適當，且未能改提分階段清償之更生方案，故依消費者債
      務清理條例第65條第1 項之規定，簽請依消費者債務清理
      條例裁定開始清算程序。
（二）查聲請人名下無恆產，有聲請人財政部高雄市國稅局財產
      歸屬資料清單附卷為證（見消債更卷第21頁）。又依卷內
      聲請人財政部高雄市國稅局96、97年綜合財產所得稅各類
      所得資料清單、財政部台北市國稅局中南稽徵所98年度各
      類所得扣繳暨免扣繳憑單顯示（見消債更卷第27-28 頁、
      司執消債更卷第181 頁），其96年所得為29萬7,689 元，
      平均每月所得2 萬4,807 元，97年所得35萬7,774 元，平
      均每月所得2 萬9,815 元，98年度所得為38萬4,606 元，
      平均每月所得3 萬2,051 元。其目前任職於村田三治網路
      科技股份有限公司（下稱村田三治公司），依卷內聲請人
      所提薪資存摺顯示（見司執消債更卷第243-247 頁），其
      99 年 度所得為24萬0,212 元，平均每月所得2 萬0,018
      元。惟經本院電話查詢結果（見司執消債更卷第258 頁本
      院公務電話紀錄），聲請人薪資存摺99年年度全年度薪資
      加計扣薪部分，每月薪資應為3 萬0,026 元，為聲請人所
      不爭執，自應以此為聲請人償債能力之核算基礎。茲以聲
      請人所設籍高雄市98年度每人每月最低生活費用為1 萬
      1,309 元為日常生活費計算標準，再另加計聲請人陳報每
      月應分擔扶養父親扶養費2,277 元等必要支出，核算結果
      ，尚有餘額1 萬6,440 元【計算式：00 000000000 0
      0000＝16440 】。雖聲請人陳述，因公司業務事宜已較少
      有加班機會，相對工作收入亦已減少，惟其更生程序中所
      提出每月為1 期，每期清償1 萬,1001 元之更生方案，清
      償成數本已過低，縱日後收入可能變動，但此係更生程序
      中是否延長還款期限或得否逕為聲請免責之問題（消費者
      債務清理條例第75條參照），是依現狀而言，自難認上開
      更生方案係妥適可行，自無從逕予認可，依首揭規定，自
      應裁定開始本件清算程序。
三、綜上所述，聲請人所提更生方案，未能依消費者債務清理條
    例第59條、第60條獲得債權人會議之可決，且不符合債務清
    理條例第64條第1 項得由法院逕予裁定認可之要件，爰裁定
    如主文。
中    華    民    國    100   年     2    月    25    日
                  民事第三庭  法  官  李嘉益
以上正本證明與原本無異。
本裁定已於100年3月1日下午4時公告。
本件不得抗告。
中    華    民    國   100    年    3     月    1     日
                              書記官  陳瓊芳